臺灣臺中地方法院刑事判決  
111年度交易字第678號
公  訴  人  臺灣臺中地方檢察署檢察官
被      告  蔡東宏


上列被告因公共危險案件，經檢察官提起公訴（111年度速偵字
第1903號），被告就被訴之事實為有罪陳述，經告知被告簡式審
判程序之旨，並聽取當事人意見後，本院裁定進行簡式審判程序
，判決如下：
    主      文
蔡東宏駕駛動力交通工具而吐氣所含酒精濃度達每公升零點貳伍
毫克以上，累犯，處有期徒刑捌月。
    事實及理由
一、本案犯罪事實及證據，除證據部分「現場照片11張」更正為
    「現場照片9張」，增列被告蔡東宏於本院行準備、審理程
    序時之自白、車行紀錄、監視器錄影畫面擷圖外，餘均引用
    檢察官起訴書之記載（如附件）。
二、論罪科刑：
（一）被告於為警查獲時吐氣所含酒精濃度為每公升1.31毫克，
      已達每公升0.25毫克以上。核被告所為，係犯刑法第185
      條之3第1項第1款之駕駛動力交通工具而吐氣所含酒精濃
      度達每公升0.25毫克以上之罪。
（二）查被告前因不能安全駕駛案件，經本院以109年度中交簡
      字第2720號判決判處有期徒刑5月確定，於民國110年5月1
      3日徒刑執行完畢出監，有刑案資料查註紀錄表、臺灣高
      等法院被告前案紀錄表、該判決附卷可按。起訴書已具體
      指出依卷附刑案資料查註紀錄表所示，被告本案因前案而
      構成累犯，並已說明前案與本案均為公共危險案件，請法
      院依累犯規定酌情加重其刑，並經檢察官於審理程序中重
      申之，請法院依累犯規定加重其刑，被告當庭表示對此並
      無意見，且承認本案構成累犯，可認檢察官對被告因前案
      而構成累犯之事實及應加重其刑之事項已有所主張且符合
      應有之證明程度。被告於受前案徒刑之執行完畢後，5年
      以內故意再犯有期徒刑以上之本案犯罪，為累犯，考量被
      告前案犯罪經執行完畢後，理應產生警惕，而能因此自我
      控管，不再觸犯有期徒刑以上之罪，卻故意再犯本案，足
      見其對於刑罰之反應力薄弱，況前案與本案又同屬不能安
      全駕駛罪，顯見被告有一再觸犯同類犯罪之特別惡性，並
      參酌司法院釋字第775號解釋意旨，認被告依刑法第47條
      第1項規定，就其本案所犯之罪加重最低本刑，與憲法罪
      刑相當之原則無違，爰依法加重其刑。
（三）爰審酌被告明知酒精成分對人之意識能力具有不良影響，
      酒後駕車對一般往來之公眾及駕駛人自身皆具有高度危險
      性，卻漠視自己安危，並罔顧公眾安全，於服用酒類後，
      仍執意騎乘普通重型機車上路，並因不勝酒力，不慎自摔
      ，其行為對於交通安全已生危害，應予非難，並考量被告
      犯罪動機、目的、手段，行為時並有無照駕駛之違規情事
      （見卷附公路監理電子閘門證號查詢汽車駕駛人資料結果
      ［查無資料］、臺中市政府警察局舉發違反道路交通管理事
      件通知單影本［無照駕駛］），於為警查獲時吐氣所含酒精
      濃度，犯後坦承犯行之態度，兼衡其前科素行（本案已係
      第5次犯不能安全駕駛之公共危險罪，見卷附刑案資料查
      註紀錄表、臺灣高等法院被告前案紀錄表），於審理程序
      中自陳國中畢業之智識程度，受僱於搬家公司擔任搬運人
      員，月收入約新臺幣3萬元，與父、母、弟、姪同住，無
      人需其扶養，經濟狀況勉持等一切情狀，量處如主文所示
      之刑，以資懲儆。
三、依刑事訴訟法第273條之1第1項、第299條第1項前段、第310
    條之2、第454條，判決如主文。
四、如不服本判決應於收受判決後20日內向本院提出上訴書狀，
    並應敘述具體理由；其未敘述上訴理由者，應於上訴期間屆
    滿後20日內向本院補提理由書（均須按他造當事人之人數附
    繕本）。切勿逕送上級法院。
本案經檢察官黃靖珣提起公訴，由檢察官羅秀蓮到庭執行職務。
中　　華　　民　　國　　111 　年　　12　　月　　7 　　日
　　　　　　　　　刑事第十八庭  法  官  吳欣哲
以上正本證明與原本無異。
　　　　　　　　　　　　　　　  書記官　劉子瑩
中　　華　　民　　國　　111 　年　　12　　月　　8 　　日
附錄本案論罪科刑法條全文：
中華民國刑法第185條之3
駕駛動力交通工具而有下列情形之一者，處三年以下有期徒刑，
得併科三十萬元以下罰金：
一、吐氣所含酒精濃度達每公升零點二五毫克或血液中酒精濃度
    達百分之零點零五以上。
二、有前款以外之其他情事足認服用酒類或其他相類之物，致不
    能安全駕駛。
三、服用毒品、麻醉藥品或其他相類之物，致不能安全駕駛。
因而致人於死者，處三年以上十年以下有期徒刑，得併科二百萬
元以下罰金；致重傷者，處一年以上七年以下有期徒刑，得併科
一百萬元以下罰金。
曾犯本條或陸海空軍刑法第五十四條之罪，經有罪判決確定或經
緩起訴處分確定，於十年內再犯第一項之罪因而致人於死者，處
無期徒刑或五年以上有期徒刑，得併科三百萬元以下罰金；致重
傷者，處三年以上十年以下有期徒刑，得併科二百萬元以下罰金
。
--------------------------------------------------------
附件：
臺灣臺中地方檢察署檢察官起訴書
                                   111年度速偵字第1903號
    被     告   蔡東宏  男  50歲（民國00年00月00日生）                           住○○市○○區○○街00巷0號
                        國民身分證統一編號：Z000000000號
上列被告因公共危險案件，業經偵查終結，認應提起公訴，茲將
犯罪事實及證據並所犯法條分敘如下：
　　　　犯罪事實
一、蔡東宏前有4次公共危險犯行，最末次，於民國109年間，因
    公共危險案件，經法院判處有期徒刑5月確定，於110年5月1
    3日執行完畢。詎仍不知悔改，於111年4月24日15時許，在
    臺中市太平區長億六街之友人住處內，飲用啤酒後，仍於同
    日16時許，騎乘車牌號碼000-000號普通重型機車上路。嗣
    於同日19時許，行經臺中市太平區光德路458巷與光興路699
    巷交岔路口時，因不勝酒力，不慎自摔。經警到場處理，發
    現其身上酒味濃厚，遂對其施以吐氣式酒精濃度檢測，於同
    日19時23分許測得其吐氣所含酒精濃度為每公升1.31毫克，
    始查悉上情。
二、案經臺中市政府警察局太平分局報告偵辦。
　　　　證據並所犯法條
一、上揭犯罪事實，業據被告蔡東宏於警詢及偵查時坦承不諱，
    並有員警職務報告、臺中市政府警察局太平分局宏龍派出所
    當事人酒精測定紀錄表、道路交通事故現場圖、道路交通事
    故調查報告表㈠㈡、車輛詳細資料報表各1份、臺中市政府警
    察局舉發違反道路交通管理事件通知單影本2份及現場照片1
    1張等在卷可稽，足認被告之自白與事實相符，其犯嫌堪以
    認定。
二、核被告所為，係犯刑法第185條之3第1項第1款公共危險罪嫌
    。被告曾受如犯罪事實欄所示之有期徒刑執行完畢，此有刑案
    資料查註紀錄表1份在卷可憑，其於有期徒刑執行完畢後5年內故
    意再犯本件有期徒刑以上之罪，為累犯，請依刑法第47條第1
    項之規定，酌情加重其刑。
三、依刑事訴訟法第251條第1項提起公訴。
　　此　  致
臺灣臺中地方法院
中　　華　　民　　國　 111　　年　　5 　　月　　2 　　日
                              檢　察　官　黃  靖  珣
本件正本證明與原本無異
中　　華　　民　　國　 111　　年　　5 　　月　　5 　　日
　　　　　　　　　　　　　　  書  記  官  張  皓  剛
附錄本案所犯法條全文
中華民國刑法第185條之3
駕駛動力交通工具而有下列情形之一者，處 3 年以下有期徒刑
，得併科 30 萬元以下罰金：
一、吐氣所含酒精濃度達每公升零點二五毫克或血液中酒精濃度
    達百分之零點零五以上。
二、有前款以外之其他情事足認服用酒類或其他相類之物，致不
    能安全駕駛。
三、服用毒品、麻醉藥品或其他相類之物，致不能安全駕駛。
因而致人於死者，處 3 年以上 10 年以下有期徒刑，得併科 2
百萬元以下罰金；致重傷者，處 1 年以上 7 年以下有期徒刑，
得併科 1 百萬元以下罰金。
曾犯本條或陸海空軍刑法第 54 條之罪，經有罪判決確定或經緩
起訴處分確定，於十年內再犯第 1 項之罪因而致人於死者，處
無期徒刑或 5 年以上有期徒刑，得併科 3 百萬元以下罰金；致
重傷者，處 3 年以上 10 年以下有期徒刑，得併科 2 百萬元以
下罰金。